Images des répertoires du notaire Louis Jean Philippe Fauchey pour l'étude XXXVI
Archives nationales (France)
Images des répertoires du notaire Louis Jean Philippe Fauchey pour l'étude XXXVI
18 avril 1890 - 21 octobre 1913
MC/RE/XXXVI/20 - MC/RE/XXXVI/23
Etude XXXVI; Fauchey, Louis Jean Philippe
5 registres
Archives nationales de France
Minutes et répertoires: la loi 2008-696 du 15 juillet 2008 relative aux archives a fixé à 75 ans à compter de la date de l'acte, ou à 25 ans à compter de la date du décès de l'intéressé si ce délai est plus bref, le délai de communication des minutes et répertoires des notaires; ce délai est porté à 100 ans à compter de la date de l'acte si le document se rapporte à un mineur (code du Patrimoine, articles L213-2, 4e d et 5e).
Autres documents de l'étude (dossiers de clients, comptabilité...): s'agissant d'archives privées, ces documents sont communicables selon les modalités fixées par le déposant ou le donateur.
Certains documents ne sont pas accessibles sous leur forme originale en raison de leur mauvais état de conservation.
Registres versés aux Archives nationales en 1982 (cotes 20 et 21) et en 2017 pour les suivantes.
Images des répertoires de l’étude XXXVI
Archives de l'étude XXXVI
répertoire d'officier public ministériel
- Répertoire chronologique pour la période du 19 avril 1890 au 24 juin 1892, 19 avril 1890 - 24 juin 1892; MC/RE/XXXVI/20; Un répertoire de 80 feuillets de papier manuscrits, faisant partie d'un registre de 201 feuillets, hauteur 35,5 x largeur 24,5 cm composé de 2 cahiers foliotés par le notaire. Le registre est en bon état.
  Registre folioté en 2004 (foliotation non visible à l'écran).
  Le registre contient aussi le répertoire du notaire Alfred Bezanson pour la période du 8 mai 1886 au 17 avril 1890.
  Le répertoire contient les informations suivantes: 1. le n° de l'acte dans l'année; 2. date du jour; 3. nature de l'acte passé en brevet; 4. nature de l'acte passé en minute; 5. nom, prénom, domicile des parties, indication sur la situation et les prix des biens; 6. date d'enregistrement de l'acte; 7. droits d'enregistrement.
  Attention: seuls les actes passés en minute sont conservés; les actes mentionnés dans le répertoire comme passés en simple brevet (colonne 3) ne sont pas conservés par les notaires et ne sont donc pas versés au Minutier (ils sont remis aux clients).
  répertoire
  - Liste chronologique des actes pour la période du 19 avril au 31 décembre 1890, 19 avril - 31 décembre 1890; 122 v°-155 v°; 34 feuillets
  - Liste chronologique des actes pour la période du 2 janvier au 31 décembre 1891, 2 janvier - 31 décembre 1891; 155 v°-185 v°; 31 feuillets
  - Liste chronologique des actes pour la période du 4 janvier au 24 juin 1892, 4 janvier - 24 juin 1892; 185 v°-200 v°; 16 feuillets
- Répertoire chronologique pour la période du 24 juin 1892 au 10 novembre 1898, 24 juin 1892 - 10 novembre 1898; MC/RE/XXXVI/21; Un registre de 201 feuillets de papier manuscrits, hauteur 35,5 x largeur 24,5 cm, composé de 2 cahiers foliotés par le notaire. Le registre est en assez bon état, cependant la reliure nécessiterait une restauration.
  - Liste chronologique des actes pour la période du 24 juin au 31 décembre 1892, 24 juin - 31 décembre 1892; 1 r°-17 v°; 17 feuillets
  - Liste chronologique des actes pour la période du 3 janvier au 30 décembre 1893, 3 janvier - 30 décembre 1893; 17 v°-51 v°; 35 feuillets
  - Liste chronologique des actes pour la période du 3 janvier au 31 décembre 1894, 3 janvier - 31 décembre 1894; 51 v°-84 r°; 34 feuillets
  - Liste chronologique des actes pour la période du 2 janvier au 31 décembre 1895, 2 janvier - 31 décembre 1895; 84 r°-110 r°; 27 feuillets
  - Liste chronologique des actes pour la période du 2 janvier au 31 décembre 1896, 2 janvier - 31 décembre 1896; 110 r°-140 v°; 31 feuillets
  - Liste chronologique des actes pour la période du 4 janvier au 31 décembre 1897, 4 janvier - 31 décembre 1897; 140 v°-174 v°; 35 feuillets
  - Liste chronologique des actes pour la période du 3 janvier au 10 novembre 1898, 3 janvier - 10 novembre 1898; 174 v°-201 v°; 28 feuillets
- Répertoire chronologique pour la période du 11 novembre 1898 au 5 janvier 1905, 11 novembre 1898 - 5 janvier 1905; MC/RE/XXXVI/22; Un registre de 201 feuillets de papier manuscrits, hauteur 35,5 x largeur 24,5 cm.
  Registre folioté en 2017.
  - Liste chronologique des actes pour la période du 11 novembre au 31 décembre 1898, 11 novembre - 31 décembre 1898; 1r°-6 r°
  - Liste chronologique des actes pour la période du 3 janvier au 30 décembre 1899, 3 janvier - 30 décembre 1899; 6 r°-38 r°
  - Liste chronologique des actes pour la période du 2 janvier au 31 décembre 1900, 2 janvier - 31 décembre 1900; 38 r°-70 v°
  - Liste chronologique des actes pour la période du 3 janvier au 31 décembre 1901, 3 janvier - 31 décembre 1901; 70 v°-103 r°
  - Liste chronologique des actes pour la période du 2 janvier au 31 décembre 1902, 2 janvier - 31 décembre 1902; 103 r°-134 v°
  - Liste chronologique des actes pour la période du 3 janvier au 31 décembre 1903, 3 janvier - 31 décembre 1903; 134 v°-167 v°
  - Liste chronologique des actes pour la période du 4 janvier au 31 décembre 1904, 4 janvier - 31 décembre 1904; 167 v°-201 v°
- Répertoire chronologique pour la période du 5 janvier 1905 au 9 décembre 1910, 5 janvier 1905 - 9 décembre 1910; MC/RE/XXXVI/23; Un registre de 200 feuillets de papier manuscrits, hauteur 35,5 x largeur 24,5 cm.
  Registre folioté en 2017
  - Liste chronologique des actes pour la période du 5 janvier au 30 décembre 1905, 5 janvier - 30 décembre 1905; 1r°-38 r°
  - Liste chronologique des actes pour la période du 2 janvier au 30 décembre 1906, 2 janvier - 31 décembre 1906; 38 r°-74 r°
  - Liste chronologique des actes pour la période du 2 janvier au 31 décembre 1907, 2 janvier - 31 décembre 1907; 74 r°-106 r°
  - Liste chronologique des actes pour la période du 2 janvier au 31 décembre 1908, 2 janvier - 31 décembre 1908; 106 r°-138 v°
  - Liste chronologique des actes pour la période du 4 janvier au 31 décembre 1909, 4 janvier - 31 décembre 1909; 138 v°-171 v°
  - Liste chronologique des actes pour la période du 3 janvier au 9 décembre 1910, 3 janvier - 9 décembre 1910; 171 v°-200 v°
- Répertoire chronologique pour la période du 10 décembre 1910 au 21 octobre 1913, 10 décembre 1910 - 21 octobre 1913; MC/RE/XXXVI/24; Un répertoire de 76 feuillets de papier manuscrits, faisant partie d'un registre de 100 feuillets, hauteur 35,5 x largeur 24,5 cm.
  Le registre contient aussi le répertoire du notaire Marcel Émile Lucien Fauchey pour la période du 23 octobre 1913 au 19 mars 1915.
  - Liste chronologique des actes pour la période du 10 décembre 1910 au 30 décembre 1911, 10 décembre 1910 - 30 décembre 1911; 1r°-28 v°
  - Liste chronologique des actes pour la période du 2 janvier au 31 décembre 1912, 2 janvier - 31 décembre 1912; 28 v°-55 v°
  - Liste chronologique des actes pour la période du 3 janvier au 21 octobre 1913, 3 janvier - 5 novembre 1913; 55 v°-76 v°